【裁判字號】    99,交上訴,1979
【裁判日期】    991015
【裁判案由】    肇事逃逸罪
【裁判全文】
臺灣高等法院臺中分院刑事判決      99年度交上訴字第1979號
上  訴  人
即  被  告  乙○○
上列上訴人因公共危險案件，不服臺灣彰化地方法院99年度交訴
字第54號，中華民國99年8月25日第一審判決（起訴案號：臺灣
彰化地方法院檢察署99年度偵字第5862號），提起上訴，本院判
決如下：
    主  文
上訴駁回。
    理  由
一、依刑事訴訟法第350條、第361條、第362條、第367條規定，
    不服地方法院之第一審判決而上訴者，須提出上訴書狀，並
    應敘述具體理由，為上訴必備之程式；其所提出之書狀未敘
    述上訴理由，或僅曾以言詞陳述上訴理由者，均應於上訴期
    間屆滿後二十日內補提理由書於第一審法院。第一審法院經
    形式審查，認逾期未補提上訴理由者，應定期間先命補正；
    逾期未補正者，為上訴不合法律上之程式，應以裁定駁回。
    倘已提出上訴理由，但所提非屬具體理由者，則由第二審法
    院以上訴不合法律上之程式，判決駁回。而所謂具體理由，
    必係依據卷內既有訴訟資料或提出新事證，指摘或表明第一
    審判決有何採證認事、用法或量刑等足以影響判決本旨之不
    當或違法，而構成應予撤銷之具體事由，始克當之（例如：
    依憑證據法則具體指出所採證據何以不具證據能力，或依憑
    卷證資料，明確指出所為證據證明力之判斷如何違背經驗、
    論理法則）；倘僅泛言原判決認定事實錯誤、違背法令、量
    刑失之過重或輕縱，而未依上揭意旨指出具體事由，或形式
    上雖已指出具體事由，然該事由縱使屬實，亦不足以認為原
    判決有何不當或違法者（例如：對不具有調查必要性之證據
    ，法院未依聲請調查亦未說明理由，或援用證據不當，但除
    去該證據仍應為同一事實之認定），皆難謂係具體理由，俾
    與第二審上訴制度旨在請求第二審法院撤銷、變更第一審不
    當或違法之判決，以實現個案救濟之立法目的相契合，並節
    制濫行上訴（最高法院97年度臺上字第892號判決意旨可資
    參照）。又理由是否具體，則屬第二審法院審查之範圍，不
    在命補正之列，亦即上訴書狀已記載理由，並有具體之敘述
    時，其上訴既屬合法，第二審法院固應就其理由之是否可取
    ，為實體之審理及判斷；如認其上訴書狀雖記載理由，但並
    未具體敘述時，則無須再命補正，可逕認其上訴不合法，以
    判決駁回之（參見法院辦理刑事訴訟案件應行注意事項第16
    2點）。
二、本件被告乙○○上訴理由略以：被告目前有正當工作，需要
    扶持家計，照料年邁雙親，且業與被害人達成和解，賠償被
    害人損失，原審量刑過重，爰請求從輕量刑云云。
三、經查，按刑罰之量定，屬法院自由裁量之職權行使，應審酌
    刑法第57條所列各款事由及一切情狀，為酌量輕重之標準，
    並非漫無限制；量刑輕重係屬事實審法院得依職權自由裁量
    之事項，苟已斟酌刑法第57條各款所列情狀而未逾越法定刑
    度，不得遽指為違法；且在同一犯罪事實與情節，如別無其
    他加重或減輕之原因，下級審量定之刑，亦無過重或失輕之
    不當情形，則上級審法院對下級審法院之職權行使，原則上
    應予尊重（最高法院72年臺上字第6696號、75年臺上字第70
    33號判例及85年度臺上字第2446號判決意旨參照）。原審以
    被告駕駛動力交通工具肇事致人受傷而逃逸罪證明確，又前
    因施用毒品案件，經臺灣彰化地方法院以98年度訴字第340
    號判決判處有期徒刑10月確定，甫於99年3月6日縮短刑期執
    行完畢等情，有臺灣高等法院被告前案紀錄表附卷可考，其
    於受有期徒刑執行完畢後，五年以內再犯本件有期徒刑以上
    之罪，為累犯，應依刑法第47條第1項之規定，加重其刑。
    復審酌被告之素行非佳，罔顧他人生命安全，肇事逃逸，惡
    性非輕，然考量被害人甲○○、丙○○受傷程度非重，被告
    犯後已與被害人調解成立、賠償被害人損害（參卷附彰化縣
    彰化市調解委員會調解書1紙），暨犯後已能坦承犯行，態
    度尚屬良好等一切情狀，量處被告有期徒刑七月，原審顯係
    本於被告之責任為基礎，並已具體斟酌刑法第57條所列情形
    而為量定，並未偏執一端而有失之過重之情事，且被告業與
    被害人達成和解，賠償被害人損害，犯後坦承犯行，態度尚
    屬良好等情，均經原審審酌，依上開最高法院判例、判決意
    旨，不得遽指為違法。至被告上訴意旨提及有正當工作，幫
    助扶持家計，照顧雙親等等節，並非法院量刑應具體斟酌之
    事由。原審量刑並無過重之情形，被告上訴意旨指原審判決
    量刑過重，請求從輕量刑云云，尚有誤會。
四、綜上所述，本院依形式上觀察認原審判決認事用法，並無違
    法或不當之處，量刑亦屬妥適，被告上訴理由並未依據卷內
    既有訴訟資料或提出新事證，指摘或表明第一審判決有何採
    證認事、用法或量刑等足以影響判決本旨之不當或違法，而
    構成應予撤銷之具體事由，自非屬得上訴第二審之具體理由
    。依上揭法律規定及判決意旨，被告提起之第二審上訴不合
    法律上程式，爰不經言詞辯論，判決駁回其上訴。
五、據上論斷，應依刑事訴訟法第367條前段、第372條，判決如
    主文。
中    華    民    國    99    年    10    月    15    日
            刑事第十庭    審判長法  官  江  錫  麟
                                法  官  陳      葳
                                法  官  紀  文  勝
以上正本證明與原本無異。
如不服本判決應於收受送達後10日內向本院提出上訴書狀，其未
敘述上訴之理由者，並得於提起上訴後10日內向本院補提理由書
（均須按他造當事人之人數附繕本）「切勿逕送上級法院」。
                                書記官  吳  姁  穗
中    華    民    國    99    年    10    月    15    日

司法院資訊處製作；財團法人民間司法改革基金會備份。
